Inventaris van de Handelingen van de Eerste en Tweede Kamer der Staten-Generaal over de jaren 1814-2015
Nationaal Archief, Den Haag
- Verslagen van de Handelingen der Staten-Generaal 1963-2015, G.
  - Zitting 2007-2008., 18 september 2007 - 11 september 2008; 2897-3012
    - Bijlagen Eerste / Tweede Kamer (1/2) (genummerd) 31280 - 31725, 2908
    - Bijlagen Eerste Kamer (ongenummerd en LVIII (A) - LXX (C)), 2906
    - Verenigde vergadering tot opening van de zitting, 2909
    - Verslag (Tweede Kamer) blz. 1 - 672, 18 sep. 2007 - 9 okt. 2007, 2909
    - Verslag (Tweede Kamer) blz. 673 - 1356, 10 okt. 2007 - 6 nov. 2007, 2910
    - Verslag (Tweede Kamer) blz. 1357 - 2060, 7 nov. 2007 - 21 nov. 2007, 2911
    - Verslag (Tweede Kamer) blz. 2061 - 2785, 22 nov. 2007 - 12 dec. 2007, 2912
    - Verslag (Tweede Kamer) blz. 2787 - 3555, 13 dec. 2007 - 30 jan. 2008, 2913
    - Verslag (Tweede Kamer) blz. 3557 - 4300, 31 jan. 2008 - 6 mrt. 2008, 2914
    - Verslag (Tweede Kamer) blz. 4301 - 5090, 11 mrt. 2008 - 3 apr. 2008, 2915
    - Verslag (Tweede Kamer) blz. 5091 - 5805, 8 apr. 2008 - 13 mei 2008, 2916
    - Verslag (Tweede Kamer) blz. 5807 - 6567, 14 mei 2008 - 4 juni 2008, 2917
    - Verslag (Tweede Kamer) blz. 6569 - 7328, 5 juni 2008 - 26 juni 2008, 2918
    - Verslag (Tweede Kamer) blz. 7331 - 8092, 1 juli 2008 - 11 sep. 2008, 2919
    - Aanhangsel tot het Verslag (Tweede Kamer) blz. 1 - 872, nrs. 1 - 407, 2920
    - Aanhangsel tot het Verslag (Tweede Kamer) blz. 873 - 1740, nrs. 408 - 812, 2921
    - Aanhangsel tot het Verslag (Tweede Kamer) blz. 1741 - 2590, nrs. 813 - 1210, 2922
    - Aanhangsel tot het Verslag (Tweede Kamer) blz. 2591 - 3248, 1211 - 1601, 2923
    - Aanhangsel tot het Verslag (Tweede Kamer) blz. 3249 - 4109, nrs. 1602 - 2007, 2924
    - Aanhangsel tot het Verslag (Tweede Kamer) blz. 4111 - 4917, nrs. 2008 - 2400, 2925
    - Aanhangsel tot het Verslag (Tweede Kamer) blz. 4919 - 5654, nrs. 2401 - 2795, 2926
    - Aanhangsel tot het Verslag (Tweede Kamer) blz. 5655 - 6489, nrs. 2796 - 3191, 2927
    - Aanhangsel tot het Verslag (Tweede Kamer) blz. 6491 - 7328, nrs. 3192 - 3585, 2928
    - Bijlagen Tweede Kamer (genummerd) 17050 - 21501-02 (784), 2929
    - Bijlagen Tweede Kamer (genummerd) 21501-02 (785) - 21501-08 (258), 2930
    - Bijlagen Tweede Kamer (genummerd) 21501-08 (259) - 21501-32 (258), 2931
    - Bijlagen Tweede Kamer (genummerd) 21501-32 (259) - 22054, 2932
    - Bijlagen Tweede Kamer (genummerd) 22112 (568) - 22112 (628), 2933
    - Bijlagen Tweede Kamer (genummerd) 22112 (629) - 22984 (167), 2934
    - Bijlagen Tweede Kamer (genummerd) 22894 (168) - 23530, 2935
    - Bijlagen Tweede Kamer (genummerd) 23645 - 24557, 2936
    - Bijlagen Tweede Kamer (genummerd) 24587 - 25720, 2937
    - Bijlagen Tweede Kamer (genummerd) 25763 - 26442, 2938
    - Bijlagen Tweede Kamer (genummerd) 26448 - 26642, 2939
    - Bijlagen Tweede Kamer (genummerd) 26643 - 27433, 2940
    - Bijlagen Tweede Kamer (genummerd) 27451 - 27789, 2941
    - Bijlagen Tweede Kamer (genummerd) 27801 - 27925 (299), 2942
    - Bijlagen Tweede Kamer (genummerd) 27925 (300) - 28286 (163), 2943
    - Bijlagen Tweede Kamer (genummerd) 28286 (164) - 28625, 2944
    - Bijlagen Tweede Kamer (genummerd) 28638 - 28719, 2945
    - Bijlagen Tweede Kamer (genummerd) 28753 - 29234, 2946
    - Bijlagen Tweede Kamer (genummerd) 29237 - 29338, 2947
    - Bijlagen Tweede Kamer (genummerd) 29344 - 29407, 2948
    - Bijlagen Tweede Kamer (genummerd) 29427 - 29515 (234), 2949
    - Bijlagen Tweede Kamer (genummerd) 29515 (235) - 29544 (145), 2950
    - Bijlagen Tweede Kamer (genummerd) 29544 (146) - 29664, 2951
    - Bijlagen Tweede Kamer (genummerd) 29665 - 29693, 2952
    - Bijlagen Tweede Kamer (genummerd) 29700 - 29863, 2953
    - Bijlagen Tweede Kamer (genummerd) 29893 - 30143, 2954
    - Bijlagen Tweede Kamer (genummerd) 30146 - 30313, 2955
    - Bijlagen Tweede Kamer (genummerd) 30324 - 30425, 2956
    - Bijlagen Tweede Kamer (genummerd) 30426 - 30580, 2957
    - Bijlagen Tweede Kamer (genummerd) 30584 - 30818, 2958
    - Bijlagen Tweede Kamer (genummerd) 30819 - 30872, 2959
    - Bijlagen Tweede Kamer (genummerd) 30874 - 30995 (28), 2960
    - Bijlagen Tweede Kamer (genummerd) 30995 (29) - 31007 (7), 2961
    - Bijlagen Tweede Kamer (genummerd) 31007 (8) - 31007 (12), 2962
    - Bijlagen Tweede Kamer (genummerd) 31007 (13) - 31065, 2963
    - Bijlagen Tweede Kamer (genummerd) 31066 - 31089, 2964
    - Bijlagen Tweede Kamer (genummerd) 31090 - 31122, 2965
    - Bijlagen Tweede Kamer (genummerd) 31124 - 31201 (25), 2966
    - Bijlagen Tweede Kamer (genummerd) 31201 (26) - 31205 (37), 2967
    - Bijlagen Tweede Kamer (genummerd) 31205 (38) - 31214, 2968
    - Bijlagen Tweede Kamer (genummerd) 31215 - 31226, 2969
    - Bijlagen Tweede Kamer (genummerd) 31227 - 31242, 2970
    - Bijlagen Tweede Kamer (genummerd) 31243 - 31251, 2971
    - Bijlagen Tweede Kamer (genummerd) 31252 - 31265, 2972
    - Bijlagen Tweede Kamer (genummerd) 31266 - 31287, 2973
    - Bijlagen Tweede Kamer (genummerd) 31288 - 31290 (XI), 2974
    - Bijlagen Tweede Kamer (genummerd) 31290 (XII) - 31304, 2975
    - Bijlagen Tweede Kamer (genummerd) 31305 - 31313, 2976
    - Bijlagen Tweede Kamer (genummerd) 31314 - 31324, 2977
    - Bijlagen Tweede Kamer (genummerd) 31325 - 31344, 2978
    - Bijlagen Tweede Kamer (genummerd) 31345 - 31356, 2979
    - Bijlagen Tweede Kamer (genummerd) 31357 - 31373, 2980
    - Bijlagen Tweede Kamer (genummerd) 31374 - 31385, 2981
    - Bijlagen Tweede Kamer (genummerd) 31386 - 31403, 2982
    - Bijlagen Tweede Kamer (genummerd) 31404 - 31428, 2983
    - Bijlagen Tweede Kamer (genummerd) 31429 - 31444 (IIA), 2984
    - Bijlagen Tweede Kamer (genummerd) 31444 (IIB) - 31444 (VI), 2985
    - Bijlagen Tweede Kamer (genummerd) 31444 (VII) - 31444 (IXA), 2986
    - Bijlagen Tweede Kamer (genummerd) 31444 (IXB) - 31444 (XI), 2987
    - Bijlagen Tweede Kamer (genummerd) 31444 (XII) - 31444 (XIV), 2988
    - Bijlagen Tweede Kamer (genummerd) 31444 (XV) - 31444 (E), 2989
    - Bijlagen Tweede Kamer (genummerd) 31444 (F) - 31465, 2990
    - Bijlagen Tweede Kamer (genummerd) 31466 - 31474 (IIB), 2991
    - Bijlagen Tweede Kamer (genummerd) 31474 (III) - 31476, 2992
    - Bijlagen Tweede Kamer (genummerd) 31477 - 31504, 2993
    - Bijlagen Tweede Kamer (genummerd) 31505 - 31539, 2994
    - Bijlagen Tweede Kamer (genummerd) 31540 - 31565, 2995
    - Bijlagen Tweede Kamer (genummerd) 31566 - 31725, 2996
    - Bijlagen Tweede Kamer (genummerd) 31200 rijksbegroting voor 2008, 2997-3012
      - , Lijst van stukken [ontbreekt]; Nota over de toestand van ’s Rijks financiën (Miljoenennota); Hoofdstuk I - IV; 2997
      - Hoofdstuk V, 2998
      - Hoofdstuk VI, 2999
      - Hoofdstuk VII, 3000
      - Hoofdstuk VIII, nrs 1 - 81, 3001
      - Hoofdstuk VIII, nrs 82 - 210, 3002
      - Hoofdstuk IX, 3003
      - Hoofdstuk X, 3004
      - Hoofdstuk XI, 3005
      - Hoofdstuk XII, 3006
      - Hoofdstuk XIII, 3007
      - Hoofdstuk XIV, 3008
      - Hoofdstuk XV, 3009
      - Hoofdstuk XVI, 3010
      - Hoofdstuk XVII - XVIII, 3011
      - , Hoofdstuk A - G (fondsen); Naamlijsten van de leden [ontbreekt]; 3012
  - Zitting 2008-2009., 16 september 2008 - 10 september 2009; 3013-3139
    - Verenigde vergadering tot opening van de zitting, 3025
    - Verslag (Eerste Kamer) blz. 1 - 668, 23 sep. 2008 - 9 dec. 2009, 3013
    - Verslag (Eerste Kamer) blz. 669 - 1391, 15 dec. 2008 - 24 mrt. 2009, 3014
    - Verslag (Eerste Kamer) blz. 1393 - 1944, 31 mrt. 2009 - 8 sep. 2009, 3015
    - Aanhangsel tot het Verslag (Eerste Kamer) blz. 1 - 36, nrs. 1 - 14, 3015
    - Bijlagen Eerste Kamer (genummerd) 21109 - 30569, 3016
    - Bijlagen Eerste Kamer (genummerd) 30585 - 31201, 3017
    - Bijlagen Eerste Kamer (genummerd) 31205 - 31429, 3018
    - Bijlagen Eerste Kamer (genummerd) 31430 - 31578, 3019
    - Bijlagen Eerste Kamer (genummerd) 31579 - 31702, 3020
    - Bijlagen Eerste Kamer (genummerd) 31704 - 31797, 3021
    - Bijlagen Eerste Kamer (genummerd) 31804 - 32024, 3022
    - Bijlagen Eerste / Tweede Kamer (1/2) (genummerd) 17257 - 31761, 3023
    - Bijlagen Eerste / Tweede Kamer (1/2) (genummerd) 31764 - 32148, 3024
    - Bijlagen Eerste Kamer (ongenummerd en LXXII - LXXXII), 3022
    - Verenigde vergadering tot opening van de zitting, 3025
    - Verslag (Tweede Kamer) blz. 1 - 805, 16 sep. 2008 - 8 okt. 2008, 3025
    - Verslag (Tweede Kamer) blz. 807 - 1624, 9 okt. 2008 - 5 nov. 2008, 3026
    - Verslag (Tweede Kamer) blz. 1625 - 2463, 6 nov. 2008 - 25 nov. 2008, 3027
    - Verslag (Tweede Kamer) blz. 2465 - 3267, 26 nov. 2008 - 11 dec. 2008, 3028
    - Verslag (Tweede Kamer) blz. 3269 - 4091, 16 dec. 2008 - 28 jan. 2009, 3029
    - Verslag (Tweede Kamer) blz. 4093 - 4878, 29 jan. 2009 - 5 mrt. 2009, 3030
    - Verslag (Tweede Kamer) blz. 4879 - 5665, 10 mrt. 2009 - 1 apr. 2009, 3031
    - Verslag (Tweede Kamer) blz. 5667 - 6395, 2 apr. 2009 - 23 apr. 2009, 3032
    - Verslag (Tweede Kamer) blz. 6397 - 7226, 12 mei 2009 - 3 juni 2009, 3033
    - Verslag (Tweede Kamer) blz. 7227 - 7973, 9 juni 2009 - 25 juni 2009, 3034
    - Verslag (Tweede Kamer) blz. 7975 - 8797, 30 juni 2009 - 10 sep. 2009, 3035
    - Aanhangsel tot het Verslag (Tweede Kamer) blz. 1 - 903, nrs. 1 - 432, 3036
    - Aanhangsel tot het Verslag (Tweede Kamer) blz. 905 - 1787, nrs. 433 - 851, 3037
    - Aanhangsel tot het Verslag (Tweede Kamer) blz. 1789 - 2699, nrs. 852 - 1284, 3038
    - Aanhangsel tot het Verslag (Tweede Kamer) blz. 2701 - 3577, nrs. 1285 - 1706, 3039
    - Aanhangsel tot het Verslag (Tweede Kamer) blz. 3579 - 4486, nrs. 1707 - 2134, 3040
    - Aanhangsel tot het Verslag (Tweede Kamer) blz. 4487 - 5370, nrs. 2135 - 2558, 3041
    - Aanhangsel tot het Verslag (Tweede Kamer) blz. 5371 - 6361, nrs. 2559 - 3021, 3042
    - Aanhangsel tot het Verslag (Tweede Kamer) blz. 6363 - 7313, nrs. 3022 - 3471, 3043
    - Aanhangsel tot het Verslag (Tweede Kamer) blz. 7315 - 8139, nrs. 3472 - 3854, 3044
    - Bijlagen Tweede Kamer (genummerd) 17050 - 20361, 3045
    - Bijlagen Tweede Kamer (genummerd) 20454 - 21501-02, 3046
    - Bijlagen Tweede Kamer (genummerd) 21501-03 - 21501-08, 3047
    - Bijlagen Tweede Kamer (genummerd) 21501-20 - 21501-31, 3048
    - Bijlagen Tweede Kamer (genummerd) 21501-32 - 21501-33 (217), 3049
    - Bijlagen Tweede Kamer (genummerd) 21501-33 (218) - 22112 (741), 3050
    - Bijlagen Tweede Kamer (genummerd) 22112 (742) - 22112 (855), 3051
    - Bijlagen Tweede Kamer (genummerd) 22112 (856) - 22894 (206), 3052
    - Bijlagen Tweede Kamer (genummerd) 22894 (207) - 23490 (553), 3053
    - Bijlagen Tweede Kamer (genummerd) 23490 (554) - 24095, 3054
    - Bijlagen Tweede Kamer (genummerd) 24170 - 25268, 3055
    - Bijlagen Tweede Kamer (genummerd) 25295 - 26407, 3056
    - Bijlagen Tweede Kamer (genummerd) 26419 - 26488 (165), 3057
    - Bijlagen Tweede Kamer (genummerd) 26488 (166) - 26695, 3058
    - Bijlagen Tweede Kamer (genummerd) 26737 - 27406, 3059
    - Bijlagen Tweede Kamer (genummerd) 27428 - 27581, 3060
    - Bijlagen Tweede Kamer (genummerd) 27625 - 27925 (333), 3061
    - Bijlagen Tweede Kamer (genummerd) 27925 (334) - 28294, 3062
    - Bijlagen Tweede Kamer (genummerd) 28325 - 28625, 3063
    - Bijlagen Tweede Kamer (genummerd) 28638 - 28719, 3064
    - Bijlagen Tweede Kamer (genummerd) 28737 - 29240, 3065
    - Bijlagen Tweede Kamer (genummerd) 29246 - 29323, 3066
    - Bijlagen Tweede Kamer (genummerd) 29325 - 29389, 3067
    - Bijlagen Tweede Kamer (genummerd) 29398 - 29453 (94), 3068
    - Bijlagen Tweede Kamer (genummerd) 28453 (95) - 29515, 3069
    - Bijlagen Tweede Kamer (genummerd) 29517 - 29628 (130), 3070
    - Bijlagen Tweede Kamer (genummerd) 29628 (131) - 29689 (250), 3071
    - Bijlagen Tweede Kamer (genummerd) 29689 (251) - 29838, 3072
    - Bijlagen Tweede Kamer (genummerd) 29842 - 30015, 3073
    - Bijlagen Tweede Kamer (genummerd) 30072 - 30195, 3074
    - Bijlagen Tweede Kamer (genummerd) 30196 - 30420, 3075
    - Bijlagen Tweede Kamer (genummerd) 30421 - 30572, 3076
    - Bijlagen Tweede Kamer (genummerd) 30573 - 30599, 3077
    - Bijlagen Tweede Kamer (genummerd) 30645 - 30879, 3078
    - Bijlagen Tweede Kamer (genummerd) 30895 - 31051, 3079
    - Bijlagen Tweede Kamer (genummerd) 31052 - 31114, 3080
    - Bijlagen Tweede Kamer (genummerd) 31117 - 31213, 3081
    - Bijlagen Tweede Kamer (genummerd) 31224 - 31265, 3082
    - Bijlagen Tweede Kamer (genummerd) 31266 - 31293 (41), 3083
    - Bijlagen Tweede Kamer (genummerd) 31293 (42) - 31305, 3084
    - Bijlagen Tweede Kamer (genummerd) 31306 - 31369, 3085
    - Bijlagen Tweede Kamer (genummerd) 31371 (8) - 31371 (186), 3086
    - Bijlagen Tweede Kamer (genummerd) 31371 (187) - 31430, 3087
    - Bijlagen Tweede Kamer (genummerd) 31433 - 31482, 3088
    - Bijlagen Tweede Kamer (genummerd) 31437 - 31513, 3089
    - Bijlagen Tweede Kamer (genummerd) 31514 - 31534, 3090
    - Bijlagen Tweede Kamer (genummerd) 31535 - 31567, 3091
    - Bijlagen Tweede Kamer (genummerd) 31568 - 31584, 3092
    - Bijlagen Tweede Kamer (genummerd) 31585 - 31704 (21), 3093
    - Bijlagen Tweede Kamer (genummerd) 31704 (22) - 31707, 3094
    - Bijlagen Tweede Kamer (genummerd) 31710 - 31731, 3095
    - Bijlagen Tweede Kamer (genummerd) 31732 - 31752, 3096
    - Bijlagen Tweede Kamer (genummerd) 31753 - 31766, 3097
    - Bijlagen Tweede Kamer (genummerd) 31767 - 31779, 3098
    - Bijlagen Tweede Kamer (genummerd) 31780 - 31791, 3099
    - Bijlagen Tweede Kamer (genummerd) 31792 - 31794, 3100
    - Bijlagen Tweede Kamer (genummerd) 31795 - 31807, 3101
    - Bijlagen Tweede Kamer (genummerd) 31808 - 31821 (7), 3102
    - Bijlagen Tweede Kamer (genummerd) 31821 (8) - 31833, 3103
    - Bijlagen Tweede Kamer (genummerd) 31834 - 31845, 3104
    - Bijlagen Tweede Kamer (genummerd) 31846 - 31865, 3105
    - Bijlagen Tweede Kamer (genummerd) 31866 - 31879, 3106
    - Bijlagen Tweede Kamer (genummerd) 31880 - 31898, 3107
    - Bijlagen Tweede Kamer (genummerd) 31899 - 31910, 3108
    - Bijlagen Tweede Kamer (genummerd) 31911 - 31924 (IV), 3109
    - Bijlagen Tweede Kamer (genummerd) 31924 (V) - 31924 (VII), 3110
    - Bijlagen Tweede Kamer (genummerd) 31924 (VIII) - 31924 (X), 3111
    - Bijlagen Tweede Kamer (genummerd) 31924 (XI) - 31924 (XIV), 3112
    - Bijlagen Tweede Kamer (genummerd) 31924 (XV) - 31924 (XVIII), 3113
    - Bijlagen Tweede Kamer (genummerd) 31924 (A) - 31930 (8), 3114
    - Bijlagen Tweede Kamer (genummerd) 31930 (9) - 31948, 3115
    - Bijlagen Tweede Kamer (genummerd) 31949 - 31955, 3116
    - Bijlagen Tweede Kamer (genummerd) 31956 - 31959, 3117
    - Bijlagen Tweede Kamer (genummerd) 31960 - 31965 (XVI), 3118
    - Bijlagen Tweede Kamer (genummerd) 31965 (XVII) - 31993, 3119
    - Bijlagen Tweede Kamer (genummerd) 31994 - 31018, 3120
    - Bijlagen Tweede Kamer (genummerd) 32019 - 32043, 3121
    - Bijlagen Tweede Kamer (genummerd) 32044 - 32148, 3122
    - Bijlagen Tweede Kamer (genummerd) 31700 rijksbegroting voor 2009, 3123-3139
      - , Lijst van stukken [ontbreekt]; Nota over de toestand van ’s Rijks financiën (Miljoenennota); Hoofdstuk I - IV; 3123
      - Hoofdstuk V, 3124
      - Hoofdstuk VI, 3125
      - Hoofdstuk VII, 3126
      - Hoofdstuk VIII, nrs. 1 - 89, 3127
      - Hoofdstuk VIII, nrs. 90 - 231, 3128
      - Hoofdstuk IX, 3129
      - Hoofdstuk X, 3130
      - Hoofdstuk XI, 3131
      - Hoofdstuk XII, 3132
      - Hoofdstuk XIII, 3133
      - Hoofdstuk XIV, 3134
      - Hoofdstuk XV, 3135
      - Hoofdstuk XVI, 3136
      - Hoofdstuk XVII, 3137
      - Hoofdstuk XVIII, 3138
      - , Hoofdstuk A - G (fondsen); Naamlijsten van de leden [ontbreekt]; 3139
  - Zitting 2009-2010., 15 september 2009 - 16 september 2010; 3140-3258, ---
    - Verenigde vergadering tot opening van de zitting, 3140
    - Verslag (Eerste Kamer) blz. 1 - 835, 22 sep. 2009 - 16 feb. 2010, 3140
    - Verslag (Eerste Kamer) blz. 837 - 1619, 2 mrt. 2010 - 14 sep. 2010, 3141
    - Aanhangsel tot het Verslag (Eerste Kamer), nrs. 1 - 12, 3141
    - Bijlagen Eerste Kamer (genummerd) 21507-07 - 30857, 3142
    - Bijlagen Eerste Kamer (genummerd) 30862 - 31467, 3143
    - Bijlagen Eerste Kamer (genummerd) 31475 - 31814, 3144
    - Bijlagen Eerste Kamer (genummerd) 31821 - 31926, 3145
    - Bijlagen Eerste Kamer (genummerd) 31927 - 31959, 3146
    - Bijlagen Eerste Kamer (genummerd) 31963 - 31123 IV, 3147
    - Bijlagen Eerste Kamer (genummerd) 32123 V - 32128, 3148
    - Bijlagen Eerste Kamer (genummerd) 32129 - 32542, 3149
    - Bijlagen Eerste Kamer (ongenummerd en LXXXIII - LXXXVIII), 3149
    - Bijlagen Eerste / Tweede Kamer (1/2) (genummerd) 17257 - 32518, 3150
    - Verenigde vergadering tot opening van de zitting, 3151
    - Verslag (Tweede Kamer) blz. 1 - 848, 15 sep. 2009 - 7 okt. 2009, 3151
      Verslag van de 1e vergadering ontbreekt.
    - Verslag (Tweede Kamer) blz. 849 - 1697, 8 okt. 2009 - 4 nov. 2009, 3152
    - Verslag (Tweede Kamer) blz. 1699 - 2520, 5 nov. 2009 - 19 nov. 2009, 3153
    - Verslag (Tweede Kamer) blz. 2521 - 3342, 24 nov. 2009 - 8 dec. 2009, 3154
    - Verslag (Tweede Kamer) blz. 3343 - 4148, 9 dec. 2009 - 14 jan. 2010, 3155
    - Verslag (Tweede Kamer) blz. 4149 - 4945, 19 jan. 2010 - 11 feb. 2010, 3156
    - Verslag (Tweede Kamer) blz. 4947 - 5748, 16 feb. 2010 - 18 mrt. 2010, 3157
    - Verslag (Tweede Kamer) blz. 5749 - 6591, 23 mrt. 2010 - 15 apr. 2010, 3158
    - Verslag (Tweede Kamer) blz. 6593 - 7388, 20 apr. 2010 - 17 juni 2010, 3159
    - Verslag (Tweede Kamer) blz. 7389 - 8144, 22 juni 2010 - 16 sep. 2010, 3160
    - Aanhangsel tot het Verslag (Tweede Kamer) blz. 1 - 877, nrs. 1 - 140, 3161
    - Aanhangsel tot het Verslag (Tweede Kamer) blz. 879 - 1723, nrs. 411 - 809, 3162
    - Aanhangsel tot het Verslag (Tweede Kamer) blz. 1725 - 2588, nrs. 810 - 1221, 3163
    - Aanhangsel tot het Verslag (Tweede Kamer) blz. 2589 - 3466, nrs. 1222 - 1621, 3164
    - Aanhangsel tot het Verslag (Tweede Kamer) blz. 3467 - 3998, nrs. 1622 - 1998, 3165
    - Aanhangsel tot het Verslag (Tweede Kamer) nrs. 1999 - 2318, 3166
    - Aanhangsel tot het Verslag (Tweede Kamer) nrs. 2319 - 2666, 3167
    - Aanhangsel tot het Verslag (Tweede Kamer) nrs. 2667 - 3052, 3168
    - Aanhangsel tot het Verslag (Tweede Kamer) nrs. 3053 - 3373, 3169
    - Bijlagen Tweede Kamer (genummerd) 17050 - 20043, 3170
    - Bijlagen Tweede Kamer (genummerd) 20361 - 21501-04, 3171
    - Bijlagen Tweede Kamer (genummerd) 21501-07 - 21501-20 (455), 3172
    - Bijlagen Tweede Kamer (genummerd) 21501-20 (456) - 21501-31, 3173
    - Bijlagen Tweede Kamer (genummerd) 21501-32 - 21501-33, 3174
    - Bijlagen Tweede Kamer (genummerd) 21501-34 - 22112 (1003), 3175
    - Bijlagen Tweede Kamer (genummerd) 22112 (1004) - 23432, 3176
    - Bijlagen Tweede Kamer (genummerd) 23490 - 24036, 3177
    - Bijlagen Tweede Kamer (genummerd) 24077 - 24691, 3178
    - Bijlagen Tweede Kamer (genummerd) 24724 - 26231, 3179
    - Bijlagen Tweede Kamer (genummerd) 26234 - 26488, 3180
    - Bijlagen Tweede Kamer (genummerd) 26631 - 27406, 3181
    - Bijlagen Tweede Kamer (genummerd) 27428 - 27863, 3182
    - Bijlagen Tweede Kamer (genummerd) 27879 - 28240, 3183
    - Bijlagen Tweede Kamer (genummerd) 28286 - 28345, 3184
    - Bijlagen Tweede Kamer (genummerd) 28385 - 28684 (260), 3185
    - Bijlagen Tweede Kamer (genummerd) 28684 (261) - 29246, 3186
    - Bijlagen Tweede Kamer (genummerd) 29247 - 29344, 3187
    - Bijlagen Tweede Kamer (genummerd) 29355 - 29435, 3188
    - Bijlagen Tweede Kamer (genummerd) 29446 - 29509, 3189
    - Bijlagen Tweede Kamer (genummerd) 29515 - 29544 (232), 3190
    - Bijlagen Tweede Kamer (genummerd) 29544 (233) - 29659, 3191
    - Bijlagen Tweede Kamer (genummerd) 29644 - 29754, 3192
    - Bijlagen Tweede Kamer (genummerd) 29815 - 30012, 3193
    - Bijlagen Tweede Kamer (genummerd) 30015 - 30196, 3194
    - Bijlagen Tweede Kamer (genummerd) 30206 - 30517, 3195
    - Bijlagen Tweede Kamer (genummerd) 30519 - 30698, 3196
    - Bijlagen Tweede Kamer (genummerd) 30821 - 31001, 3197
    - Bijlagen Tweede Kamer (genummerd) 31015 - 31143, 3198
    - Bijlagen Tweede Kamer (genummerd) 31209 - 31279, 3199
    - Bijlagen Tweede Kamer (genummerd) 31281 - 31301, 3200
    - Bijlagen Tweede Kamer (genummerd) 31305 - 31369, 3201
    - Bijlagen Tweede Kamer (genummerd) 31371 - 31384, 3202
    - Bijlagen Tweede Kamer (genummerd) 31386 - 31497 (19), 3203
    - Bijlagen Tweede Kamer (genummerd) 31497 (20) - 31524, 3204
    - Bijlagen Tweede Kamer (genummerd) 31528 - 31703, 3205
    - Bijlagen Tweede Kamer (genummerd) 31704 - 31788, 3206
    - Bijlagen Tweede Kamer (genummerd) 31789 - 31838, 3207
    - Bijlagen Tweede Kamer (genummerd) 31839 - 31874, 3208
    - Bijlagen Tweede Kamer (genummerd) 31875 - 31928, 3209
    - Bijlagen Tweede Kamer (genummerd) 31930 - 31953, 3210
    - Bijlagen Tweede Kamer (genummerd) 31954 - 31979, 3211
    - Bijlagen Tweede Kamer (genummerd) 31980, 3212
    - Bijlagen Tweede Kamer (genummerd) 31981 - 32007, 3213
    - Bijlagen Tweede Kamer (genummerd) 32009 - 32022, 3214
    - Bijlagen Tweede Kamer (genummerd) 32024 - 32055, 3215
    - Bijlagen Tweede Kamer (genummerd) 32058 - 32127 (11), 3216
    - Bijlagen Tweede Kamer (genummerd) 32127 (12) - 32128 (50), 3217
    - Bijlagen Tweede Kamer (genummerd) 32128 (51) - 32134, 3218
    - Bijlagen Tweede Kamer (genummerd) 32135 - 32150, 3219
    - Bijlagen Tweede Kamer (genummerd) 32151 - 32166, 3220
    - Bijlagen Tweede Kamer (genummerd) 32167 - 32184, 3221
    - Bijlagen Tweede Kamer (genummerd) 32185 - 32190 (2), 3222
    - Bijlagen Tweede Kamer (genummerd) 32190 (3) - 32206, 3223
    - Bijlagen Tweede Kamer (genummerd) 32207 - 32213 (44), 3224
    - Bijlagen Tweede Kamer (genummerd) 32213 (45) - 32220, 3225
    - Bijlagen Tweede Kamer (genummerd) 32221 - 32225, 3226
    - Bijlagen Tweede Kamer (genummerd) 32226 - 32249, 3227
    - Bijlagen Tweede Kamer (genummerd) 32250 - 32263, 3228
    - Bijlagen Tweede Kamer (genummerd) 32264 - 32280, 3229
    - Bijlagen Tweede Kamer (genummerd) 32281 - 32296, 3230
    - Bijlagen Tweede Kamer (genummerd) 32297 - 32321, 3231
    - Bijlagen Tweede Kamer (genummerd) 32322 - 32340, 3232
    - Bijlagen Tweede Kamer (genummerd) 32341 - 32360 V, 3233
    - Bijlagen Tweede Kamer (genummerd) 32360 VI - 32360 IXB, 3234
    - Bijlagen Tweede Kamer (genummerd) 32360 X - 32360 XIV, 3235
    - Bijlagen Tweede Kamer (genummerd) 32360 XV - 32363, 3236
    - Bijlagen Tweede Kamer (genummerd) 32364 - 32379, 3237
    - Bijlagen Tweede Kamer (genummerd) 32380 - 32395 IX, 3238
    - Bijlagen Tweede Kamer (genummerd) 32395 IXB - 32400, 3239
    - Bijlagen Tweede Kamer (genummerd) 32401 - 32418, 3240
    - Bijlagen Tweede Kamer (genummerd) 32419 - 32427, 3241
    - Bijlagen Tweede Kamer (genummerd) 32428 - 32440, 3242
    - Bijlagen Tweede Kamer (genummerd) 32441 - 32467, 3243
    - Bijlagen Tweede Kamer (genummerd) 32468 - 32518, 3244
    - Naamlijsten van de leden, ---
      Ontbreekt.
    - Bijlagen Tweede Kamer (genummerd) 32123 rijksbegroting voor 2010, 3245-3258, ---
      - Lijst van stukken, ---
      - Nota over de toestand van ’s Rijks financiën (Miljoenennota), 3245
      - Hoofdstuk I - IV, 3245
      - Hoofdstuk V, 3246
      - Hoofdstuk VI, 3247
      - Hoofdstuk VII, 3248
      - Hoofdstuk VIII, 3249
      - Hoofdstuk IX, 3250
      - Hoofdstuk X, 3251
      - Hoofdstuk XI, 3252
      - Hoofdstuk XII - XIII, 3253
      - Hoofdstuk XIV, 3254
      - Hoofdstuk XV, 3255
      - Hoofdstuk XVI, 3256
      - Hoofdstuk XVII - XVIII, 3257
      - Hoofdstuk A - G (fondsen), 3258
  - Zitting 2010-2011., 21 september 2010 - 15 september 2011; 3259-3377, ---
    - Verenigde vergadering tot opening van de zitting, 3270
    - Verslag (Eerste Kamer) blz. 1-1 - 21-81, 28 sep. 2010 - 22 mrt. 2011, 3259
    - Verslag (Eerste Kamer) blz. 22-1 - 34-26, 29 mrt. 2011 - 13 sep.2011, 3260
    - Aanhangsel tot het Verslag (Eerste Kamer), nrs. 1 - 7, 3260